臺灣桃園地方法院民事判決　　　　九十五年度勞訴字第三三號
原　　　告　辛○○
訴訟代理人　卓聖圍　律師
被　　　告　東森國際股份有限公司
　　　　　　　　　　樓
法定代理人　甲○○
訴訟代理人　丙○○
被　　　告　陸輝營造有限公司
法定代理人　丁○○
訴訟代理人　庚○○
被　　　告　戊○○即佑政企業社
　　　　　　　　　　之二號三樓.
訴訟代理人　乙○○
　　　　　　己○○
上列當事人間請求給付職業災害補償金事件，於民國九十六年五
月七日言詞辯論終結，本院判決如下：
    主      文
被告陸輝營造有限公司、戊○○應連帶給付原告新臺幣伍拾貳萬
零肆佰捌拾捌元，及自民國九十五年八月二十七日起至清償日止
，按週年利率百分之五計算之利息。
被告陸輝營造有限公司就應給付原告之第一項給付，自民國九十
五年八月十五日起至九十五年八月二十六日止，按週年利率百分
之五計算之利息。
原告其餘之訴駁回。
訴訟費用由被告連帶負擔參分之貳，餘由原告負擔。
本判決第一項於原告以新臺幣壹拾伍萬元為被告供擔保後，得假
執行；但被告得以新臺幣伍拾貳萬零肆佰捌拾捌元為原告供擔保
後，免為假執行。
原告其餘假執行之聲請駁回。
    事實及理由
一、程序方面：
（一）本件被告戊○○即佑政企業社經合法通知，未於最後言詞
      辯論期日到場，核無民事訴訟法第三百八十六條所列各款
      情形，爰依原告之聲請，由其一造辯論而為判決。
（二）按訴狀送達後，原告不得將原訴變更或追加他訴。但被告
      同意、請求之基礎事實同一、減縮應受判決事項之聲明者
      ，不在此限；被告於訴之變更或追加無異議，而為本案之
      言詞辯論者，視為同意變更或追加；又原告於判決確定前
      ，得撤回訴之全部或一部。但被告已為本案之言詞辯論者
      ，應得其同意。民事訴訟法第二百五十五條第一項但書第
      一款、第二款、第三款、第二項及第二百六十二條第一項
      分別定有明文。經查，本件原告起訴時原係以受有職業災
      害，爰依勞動基準法第五十九條第二款本文、但書及第六
      十二條規定，而聲明請求：１確認原告與訴外人尚屏營造
      股份有限公司（下稱尚屏公司）、被告戊○○即佑政企業
      社間之僱傭關係存在；２訴外人東森休閒育樂股份有限公
      司（下稱東森休閒公司）、榮久營造股份有限公司（下稱
      榮久公司）、尚屏公司、被告陸輝營造有限公司（下稱陸
      輝公司）及戊○○即佑政企業社應連帶給付原告工資補償
      新臺幣（下同）三百二十六萬四千元，及自起訴狀繕本送
      達翌日起至清償日止，按週年利率百分之五計算之利息等
      語，嗣於本院民國九十五年八月二十九日行言詞辯論程序
      時當庭陳明撤回對訴外人尚屏公司之確認之訴，復因對訴
      外人榮久公司無法送達而陳明撤回此部分請求，並於九十
      五年八月三十一日具狀追東森國際股份有限公司（下稱東
      森國際公司）為被告及撤回對訴外人東森休閒公司之全部
      訴訟，並變更聲明為請求被告三人與訴外人尚屏公司應連
      帶給付原告上開工資補償及其遲延利息（原訴關於對被告
      戊○○即佑政企業社確認之訴部分已撤回）等語，本院將
      原告撤回訴訟狀繕本送達訴外人東森休閒公司，訴外人東
      森休閒公司並於送達之日即九十五年九月七日起十日內提
      出異議，依民事訴訟法第二百六十二條第四項規定，視為
      同意撤回。嗣原告於本院九十五年十一月二十七日行言詞
      辯論程序時具狀依勞動基準法第五十九條第二款本文、第
      三款及第六十二條規定，追加請求殘廢補償二十六萬零六
      百八十八元，並將原訴請求工資補償部分減縮為六十二萬
      四千六百元，而變更聲明為請求被告三人及訴外人尚屏公
      司應連帶給付原告八十八萬五千二百八十八元，及自起訴
      狀繕本送達被告之翌日起至清償日止，按週年利率百分之
      五計算之利息，並陳明願供擔保請准宣告假執行等語，繼
      於本院九十六年五月七日行言詞辯論程序時當庭陳明撤回
      對訴外人尚屏公司之全部訴訟，而變更聲明為如後其聲明
      所示。上開原告追加被告東森國際公司連帶給付部分，被
      告三人均無異議而為本案之言詞辯論，視為同意；另原告
      追加殘廢補償部分，與原訴請求工資補償部分，均係因同
      一職業災害所生之請求權，核其所據之基礎事實同一；至
      原告請求工資補償減縮部分，則屬減縮應受判決事項之聲
      明，揆諸前開法文，自屬合法。
二、原告主張：被告東森國際公司係位於桃園縣楊梅鎮○○路五
    二六號「東森戀戀溫泉別墅」之起造人，被告陸輝公司承攬
    上開「東森戀戀溫泉別墅」興建工程，再將其中土木工程分
    包予訴外人榮久公司，訴外人榮久公司再分包予訴外人尚屏
    公司後，由訴外人尚屏公司再分包予被告戊○○即佑政企業
    社，被告戊○○即佑政企業社復自九十四年九月八日起僱請
    原告於上開工地施作模板工程。原告於九十四年十月六日在
    前開工地進行模板工作時，因工地安全維護不周全，不慎自
    鷹架墜落，致其身體受有右側橈骨遠端開放性骨折、右腕月
    狀骨骨折併舟月關節脫位等傷害，雖經楊梅鎮怡仁醫院手術
    治療，其右腕關節可活動範圍為四十度（正常生理運動範圍
    為一百二十度至一百三十度），已達遺存顯著運動障害之程
    度，殘廢程度符合勞工保險殘廢給付標準表第九十項第十一
    等級殘廢，顯然已喪失原有工作能力。原告因此職業災害成
    殘，爰依勞動基準法第五十九條第二款本文、第三款及第六
    十二條規定，請求被告戊○○即佑政企業社（雇主）、東森
    國際公司（事業單位）及陸輝公司（承攬人）負職業災害之
    連帶補償責任。茲將請求之項目及金額臚列如下：（一）工
    資補償：原告之原領工資為每日一千八百元，自九十四年十
    月六日起至原告另覓新職之日即九十五年八月十八日止，共
    三百四十七日，計應得請求被告三人連帶給付工資補償六十
    二萬四千六百元。（二）殘廢補償：原告因上開職業災害所
    受傷害，係屬於勞工保險殘廢給付標準表所列第九十項第十
    一等級殘廢，殘廢補償標準應依同表所定殘廢等級及給付標
    準，增加百分之五十，則給付日數為二百四十日，以原告之
    平均工資為一千零八十六點二元計算，計應得請求被告三人
    連帶給付殘廢補償二十六萬零六百八十八元。（三）以上合
    計為八十八萬五千二百八十八元等語，並聲明請求：１被告
    三人應連帶給付原告八十八萬五千二百八十八元，及起訴狀
    繕本送達被告之翌日起至清償日止，按週年利率百分之五計
    算之利息；２願供擔保請准宣告假執行。
三、被告東森國際公司則以：（一）伊將「東森戀戀溫泉別墅」
    興建工程全部交由被告陸輝公司承攬，與原告間並無任何僱
    傭或承攬關係存在，自無須依勞動基準法第五十九條第二款
    規定，負雇主之責任。又事業單位與其事業承攬人依勞動基
    準法第六十二條第一項規定，就各該承攬部分所使用之勞工
    連帶負雇主職業災害補償責任者，須該事業單位以其事業之
    全部或一部招人承攬為必要；復參諸行政院勞工委員會九十
    一年九月二十七日勞安一字第0910050787號函釋意旨，勞動
    基準法第六十二條所稱之事業，係指事業單位之經常性業務
    而言。經查，伊所營經常性業務係船舶運送、船舶貨物裝卸
    承攬、貿易及不動產開發租售等，與原告所稱之營造及工程
    業不同，伊既非將其事業之一部交付承攬，自非屬勞動基準
    法第六十二條之事業單位，則原告請求伊負職業災害之連帶
    補償責任，自無理由。（二）如認伊應負連帶補償責任，伊
    否認原告每月工資為五萬一千元及其所提薪資袋為真正。又
    原告於出院一個多月即外出工作，伊認為原告在醫療中不能
    工作期間以六個月為足夠。另被告戊○○即佑政企業社及訴
    外人尚屏公司早於原告出院時即與原告達成和解，除支付五
    萬元之補償外，並允代向保險公司爭取高額理賠，是以伊因
    此而同免其責任等語，資為抗辯，並聲明請求：駁回原告之
    訴；如受不利判決，願供擔保請准宣告免為假執行。
四、被告陸輝公司對原告主張之殘障等級為第十一等無意見，並
    同意給付原告因此依勞動基準法得請求之殘障給付二十六萬
    零六百八十八元，惟以：原告係屬臨時工，其日薪由證人簡
    影華視其勤快程度而酌給一千五百元至一千七百元，如以原
    告原應領日薪作為其請求工資補償之計算標準，將致原告受
    有利益，故原告主張之原領工資之計算方式有誤。又原告於
    出院一個多月即外出工作，伊認為原告在醫療中不能工作期
    間以六個月為足夠。另原告受傷就醫後，被告戊○○即佑政
    企業社及訴外人尚屏公司曾為其結清住、出院一切費用及致
    薄金以為其回診、調養等補貼，並簽立有和解書，是該部分
    金額應屬醫療費用以外得予抵充之金額，應予扣除等語，資
    為抗辯，並聲明請求：駁回原告之訴；如受不利判決，願供
    擔保請准宣告免為假執行。
五、被告戊○○即佑政企業社未於最後言詞辯論期日到場，惟據
    其以前所提之書狀及所為之陳述則以：（一）伊雖有承攬訴
    外人尚屏公司所發包之工程，然伊於承攬該工程後將其中之
    模板工程發包予證人簡影華，原告係證人簡影華所僱請之模
    板工作人員，原告之工作報酬係由原告與證人簡影華磋商決
    定，且其薪資之發給及現場工作指揮監督皆係由證人簡影華
    負責管理，業經證人簡影華於本院九十五年九月二十六日行
    言詞辯論程序時證述綦詳，是以原告係受僱於證人簡影華而
    非伊所聘請，應由證人簡影華負雇主責任，至原告提出之和
    解書緣係因證人簡影華未設有公司行號，伊考量原告確係施
    作伊所發包之模板工程時而發生上開事故，為協助原告得請
    領工程保險，方以自己名義與原告簽立和解書。（二）縱認
    伊須負雇主之責，惟原告於出院後十五日即已經去外面賣便
    當，復於九十五年二月份接受證人簡影華所交付之工作，足
    證原告早已另覓新職，並無不能工作或喪失其原有之工作能
    力，原告無法工作之期間至多僅有二十二日。另原告係以日
    計薪，其所任之模板工作常有遇雨即休及工程間斷之情，原
    告卻以整月計薪方式計算其請求，亦與實情有誤等語，資為
    抗辯，並聲明請求：原告之訴及其假執行之聲請均駁回；如
    受不利判決，願供擔保請准宣告免為假執行。
六、兩造不爭執之事實：
（一）原告於九十四年十月六日在被告東森國際公司所起造位於
      桃園縣楊梅鎮○○路五二六號之「東森戀戀溫泉別墅」工
      地進行模板工作時，因故不慎自鷹架墜落，致其身體受有
      右側橈骨遠端開放性骨折、右腕月狀骨骨折併舟月關節脫
      位等傷害，經送至楊梅鎮怡仁醫院急診住院，並接受復位
      及鋼針內固定手術，石膏固定，嗣於同年月十三日出院。
（二）被告陸輝公司向被告東森國際公司承攬上開「東森戀戀溫
      泉別墅」興建工程，再將其中土木工程分包予訴外人榮久
      公司，訴外人榮久公司再分包予訴外人尚屏公司後，由訴
      外人尚屏公司再分包予被告戊○○即佑政企業社。
（三）原告於出院後另行工作所得為一萬零二百元。
七、原告主張被告東森國際公司、被告陸輝公司及被告戊○○分
    別係系爭工地之起造人、承攬人及次承攬人，原告係受被告
    戊○○之僱請於系爭工地施作模板工程；而其於九十四年十
    月六日在前開工地進行模板工作時，因工地安全維護不周全
    ，不慎自鷹架墜落，致其身體受有右側橈骨遠端開放性骨折
    、右腕月狀骨骨折併舟月關節脫位等傷害，為此依勞動基準
    法第五十九條第二款本文、第三款規定請求被告負擔給付責
    任等語，此為被告三人所否認，並分別以事實及理由欄三、
    四、五所載等語置辯。經查：
（一）按事業單位以其事業招人承攬，如有再承攬時，承攬人或
      中間承攬人，就各該承攬部分所使用之勞工，均應與最後
      承攬人，連帶負本章所定雇主應負職業災害補償之責任，
      勞基法第六十二條第一項定有明文。茲暫不論原告是否係
      受僱於訴外人簡影華，縱如被告戊○○所辯，原告係受僱
      於簡影華，惟本件被告陸輝公司向被告東森國際公司承攬
      上開「東森戀戀溫泉別墅」興建工程，再將其中土木工程
      分包予訴外人榮久公司，訴外人榮久公司再分包予訴外人
      尚屏公司後，由訴外人尚屏公司再分包予被告戊○○即弓
      佑政企業社等情，業為兩造所不爭執，被告陸輝公司及戊
      ○○既分別為承攬人及中間承攬人，對於職業災害之發生
      ，自應負連帶補償之責任。且職業災害補償之連帶責任乃
      上開法律所明定，與其與原告間有無僱傭關係無涉。因之
      ，被告戊○○以其與原告間無僱傭關係而主張免責云云，
      即非可採。
（二）上開勞動基準法第六十二條第一項所稱「事業單位以其事
      業招人承攬」，其「事業」之範圍如何，該法固無明確定
      義。惟勞工安全衛生法第十八條亦規定：「事業單位與承
      攬人、再承攬人分別僱用勞工共同作業時，為防止職業災
      害，原事業單位應採取必要措施。」等語，而參核條文編
      排之體例，該條文所稱「事業單位與承攬人」，應指同法
      第十六條所定「事業單位以其其事業招人承攬時，其承攬
      人就承攬部分負本法所定雇主之責任；原事業單位就職業
      災害補償仍應與承攬人負連帶責任。再承攬人者亦同。」
      之情形而言，茲就勞工安全衛生法之立法目的言，該法以
      「防止職業災害，保障勞工安全與衛生」（該第一條）為
      宗旨。是以必也事業單位本身之能力足以防阻職業災害之
      發生竟率爾不為，才是該項法律所欲限制禁止並命令遵從
      之對象，苟非事業單位所熟知之活動，其間伴隨之危險性
      又非該事業單位所能預先理解或控制，則僅以該項危險活
      動與該事業單位有所關聯，即強求事業單位負擔此等危險
      責任，非但無從貫徹保障勞工安全之立法意旨，違反專業
      分工之法則，而且造成不必要之危險負擔，影響經濟活動
      之健全發展，有違勞工安全衛生法之立法目的，此證諸該
      法第十四條第1項規定僱主應依其事業之規模、性質，實
      施安全管理等，尤屬顯然。復參諸行政院勞工委員會（下
      稱勞委會）八十五年十二月二十六日台85勞安一字第1470
      70號函謂：「勞工安全衛生法第16條所稱之事業，係指事
      業單位實際經營之業務」。及參諸行政院勞工委員會九十
      一年九月二十七日勞安一字第0910050787號函釋：「有關
      職業災害勞工保護法第31條『事業單位以其工作交付承攬
      者』，其所稱『事業單位』之認定，以該事業單位實際經
      營內容及所必要輔助活動，作個案認定；至於『以其工作
      交付承攬』之『工作』係以事業之經常業務為範圍，不以
      登記之營業項目為限，與勞動基準法第六十二條及勞工安
      全衛生法第十六條、第十七條中之『事業單位以其事業．
      ．．』之『事業』範圍相同」，益證勞基法第六十二條、
      勞工安全衛生法第十六條、第十七條所稱之事業，係指事
      業單位之經常業務而言，雖非以登記之營業項目為限，惟
      其他非經常業務，自不包括在內。本件系爭工地雖係被告
      東森公司所有，然其係將該工地所有工程均交由被告陸輝
      公司承攬，被告東森公司本身並未介入系爭工程之任何營
      造活動，已如前述，準此，系爭工程之營造既係由被告陸
      輝公司以降之各承攬人、次承攬人所施作，被告東森公司
      有無能力預先理解或控制營建活動所伴隨各項危險，已不
      無疑義；再者，被告東森公司之所營事業之登記項目中，
      固有住宅及大樓開發租售業之記載，惟此係指不動產業者
      投資開發興建一般住宅、國民住宅、工商大樓之出租、出
      售而言，非指被告東森公司有直接經營營造之能力，是以
      ，原告引用上開法文主張系爭工地之營建為被告東森公司
      事業之一部云云，即非可採，被告東森公司自無庸與承攬
      人被告陸輝公司、次承攬人被告戊○○連帶負擔職業災害
      之補償責任。
（三）次按「勞工因遭遇職業災害而致死亡、殘廢、傷害或疾病
      時，雇主應依左列規定予以補償。但如同一事故，依勞工
      保險條例或其他法令規定，已由雇主支付費用補償者，雇
      主得予以抵充之：．．．二、勞工在醫療中不能工作時，
      雇主應按其原領工資數額予以補償。但醫療期間屆滿二年
      仍未能痊癒，經指定之醫院診斷，審定為喪失原有工作能
      力，且不合第三款之殘廢給付標準者，雇主得一次給付四
      十個月之平均工資後，免除此項工資補償責任。三、勞工
      經治療終止後，經指定之醫院診斷，審定其身體遺存殘廢
      者，雇主應按其平均工資及其殘廢程度，一次給予殘廢補
      償。殘廢補償標準，依勞工保險條例有關之規定。．．．
      」，勞動基準法第五十九條第二款、第三款定有明文。本
      件被告陸輝公司、戊○○對職業災害之發生應予負責，已
      如前述。原告自得同時依勞基法第五十九條之規定，向被
      告二人請求職業災害補償，爰就原告請求之金額分述如下
      ：
    １當事人對於他造主張之事實，於言詞辯論時不爭執者，視
      同自認。但因他項陳述可認為爭執者，不在此限。當事人
      對於他造主張之事實，已於相當時期受合法之通知，而於
      言詞辯論期日不到場，亦未提出準備書狀爭執者，準用第
      一項之規定，民事訴訟法第二百八十條第一項、第三項前
      段可資參照。本件原告於九十五年十一月二十七日具狀主
      張其受有職業災害，而依勞動基準法第五十九條第三款規
      定計算結果，其得請求殘廢給付二十六萬零六百八十八元
      等情，業為被告陸輝公司於本院審理時所不爭執，至被告
      戊○○雖未曾於上開日期以後之本院審理時到庭，然記載
      原告此部分主張之準備書狀，業經本院於九十五年十一月
      三十日送達予被告戊○○，此有本院送達證書在卷可稽，
      被告戊○○對於原告此部分之主張，既未於言詞辯論期日
      到場爭執，亦未提出書狀作何聲明或陳述，堪認被告戊○
      ○亦已自認原告此部分之主張為真實，從而，被告陸輝公
      司、戊○○對於原告此部分之請求，自應負給付之責。
   ２ 又勞工遭逢職業災害，其在醫療中不能工作時，雇主應按
      其原領工資數額予以補償，已如前述，而所謂原領工資，
      依勞動基準法施行細則第三十一條第一項規定：「本法第
      五十九條第二款所稱原領工資，係指該勞工遭遇職業災害
      前一日正常工作時間所得之工資，其為計月者，以遭遇職
      業災害前最近一個月工資除以三十所得之金額為其一日之
      工資」等語，對於按日計酬者，其原領工資明定為勞工遭
      遇職業災害前一日正常工作時間所得之工資。本件原告於
      系爭事故發生前一日之工資為一千五百元等情，業據證人
      簡影華於本院九十五年九月二十六日行言詞辯論程序時陳
      述綦詳，復為原告及兩造所不爭執，則自應以上開數額據
      為計算工資補償之基礎。至關於原告因遭逢系爭事故，其
      在醫療中不能工作之期間，兩造雖有所爭執，惟上開法文
      所稱「勞工在醫療中不能工作」之期間，應係指勞工於遭
      受職業災害後，依其傷勢所需之通常醫療期間，不以勞工
      實際接受治療日數為準，是以若勞工因故自行放棄、中斷
      治療，甚或有因可歸責於勞工本身事由，致實際接受治療
      期間逾越通常醫療期間者，皆非所問，又責令雇主於上開
      期間內為工資補償，乃係為使受傷勞工能在生活無虞之狀
      況下安心接受醫療照護，是以上開治療傷害所需之通常期
      間，自無依工作日之標準扣除例假日、雨日等項，應逕以
      連續期間計算之。而觀諸原告因遭逢系爭事故，致其身體
      受有右橈骨開放性骨折、右腕月狀骨骨折併舟月關節脫位
      、右胸第六至八肋骨骨折併血胸及多處肢體擦挫傷，而依
      其所受傷勢，通常須有六個月至九個月之治療期間，此有
      怡仁綜合醫院九十六年三月十四日怡行（病）字第096031
      4 號函文乙紙可稽，此外，復參諸原告遭逢系爭事故住院
      治療，迄至九十四年十月十三日出院後約十五日即有外出
      從事便當販售情事，應認本件原告在醫療中不能工作所需
      通常期間，應以六個月即為已足，準此，原告關於工資補
      償之請求，應為二十七萬元（計算式為1500ｘ180 ＝2700
      00）。
    ３復按受僱人因不服勞務所減省之費用，或轉向他處服勞務
      所取得，或故意怠於取得之利益，僱用人得由報酬額內扣
      除之，民法第四百八十七條但書定有明文，而考諸其立法
      意旨乃係僱用人怠於領受僱人所服勞務，與受僱人無故不
      為服務不同，故無論受僱人己否服畢，應以已為服務論，
      均應有請求報酬之權。然受僱人因此所得之利益，乃屬不
      當利益，故對於受僱人因不服勞務所節省之費用，或轉向
      他處服勞務所取得之利益，及可取而不取之利益，均許僱
      用人自其報酬額內扣除之，以昭平允。本件被告陸輝公司
      主張關於原告請求給付工資補償部分，亦應先扣除原告在
      外工作所得等語，經查：本件原告遭受系爭事故後，自行
      轉向他處服勞務所得之報酬約為一萬零二百元等情，業為
      原告自承屬實，亦為被告陸輝公司、戊○○所不爭執，揆
      諸上開法文，原告自他處所受領之利息，自應於其前揭請
      求被告給付之工資補償額內予以扣除，以免滋有不當得利
      。準此計算結果，被告陸輝公司、戊○○尚應連帶給付五
      十二萬零四百八十八元。
    ４被告陸輝公司另以原告前與被告戊○○、訴外人尚屏公司
      為系爭事故簽立和解書，並獲渠等代付醫療費及支付五萬
      元，該五萬元應屬醫療費用以外得予抵充之金額，亦應予
      扣除等語抗辯，惟查：原告前與被告戊○○、訴外人尚屏
      公司為系爭事故之發生固曾達成和解，並書立和解書乙紙
      ，且獲渠等支付五萬元，然本件原告所請求者乃工資補償
      及殘廢給付，並未包括醫療給付，而依該和解書所載：「
      為體恤乙方（即原告）家庭清寒，甲方（即被告戊○○、
      訴外人尚屏公司）為乙方結清住、出院之一切費用及致薄
      金以為乙方回診、調養之補貼，並允代為爭取較高額之工
      地營造保險之理賠金，．．．」等語，被告戊○○、訴外
      人尚屏公司支付原告之五萬元，顯係用以概括填補原告因
      系爭職業災害所生醫療費用支出，自無復以上開給付用以
      扣抵本件請求之餘地，是以被告陸輝公司此部分抗辯，要
      無足採，
八、綜上所述，原告以其受有職業災害，而依勞動基準法第五十
    九條第二款、第三項請求被告陸輝公司、戊○○連帶給付五
    十二萬零四百八十八元，及分別自起訴狀繕本送達翌日即九
    十五年八月十五日（被告陸輝公司）、九十五年八月二十七
　　日（被告戊○○，按起訴狀繕本於九十五年八月十六日寄存
　　送達於被告戊○○住所，依民事訴訟法第一百三十八條第二
　　項規定，自當日起經十日生效）起至清償日止，依法定利率
　  即週年利率百分之五計算遲延利息，於此範圍內之請求為有
    理由，原告其他逾此範圍之請求，則無理由，應予駁回。
九、本件原告勝訴部分，兩造分別陳明願供擔保，聲請宣告假執
    行或免為假執行，核無不合，爰分別酌定相當擔保金額，予
    以准許。至原告敗訴部分，其假執行之聲請失所附麗，應予
    駁回。末本件事證已臻明確，兩造其餘攻擊防禦方法，核與
    判決結果無影響，毋庸再予一一論述，附此敘明。
據上論結，本件原告之訴為一部有理由、一部無理由，依民事訴
訟法第七十九條、第八十五條第二項、第三百九十條第二項、第
三百九十二條，判決如主文所示。
中　 華 　民 　國 　九十六 　年　 五 　月　 二十八  　日
                          民事第二庭  法  官  石有為
以上正本，係照原本作成。
如對本判決上訴，須於判決送達後廿日內向本院提出上訴狀。
　　　　　　　　　　　　　　　　　　　書記官　黃珮娟
中　 華 　民 　國 　九十六 　年　 五 　月　 二十八  　日
